# 系统集成项目运维收入的确认问题

提问人：布鲁斯 13311331 时间：2020-03-18 08:05:23
陈版主好，我公司主要从事系统集成项目的业务。对于一些集成项目，我们会整体一次验收确认收入，同时对后续可能发生的运维服务成本在整体确认收入时，做预计负债处理，即：借：主营业务成本，贷：预计负债。
即我们将项目的建设完成和后续的运维服务作为一项履约义务，运维服务仅作为符合产品既定标准之内的义务。
（主要原因是合同中并未约定运维服务的单独报价，无法将集成项目和后续运维进行拆分）。这样的处理方式导致预计负债的余额越来越大。
审计建议，将运维服务单独作为一个履约义务，就算整个合同中没有单独报价也要进行合理拆分，同时客户也比较强势，不同意签订有运维服务报价的合同。导致我们财务不确定如何对运维服务价格进行估计，还请陈版主提供相关建议。

回答人：chenyiwei
如果运维服务构成单项履约义务的（这种可能性较大，因为运维不同于保证性质保），则应根据新收入准则的规定确定其单独售价，在此基础上参与合同总价的分配。根据准则规定，“企业在类似环境下向类似客户单独销售商品的价格，应作为确定该商品单独售价的最佳证据。单独售价无法直接观察的，企业应当综合考虑其能够合理取得的全部相关信息，采用市场调整法、成本加成法、余值法等方法合理估计单独售价。在估计单独售价时，企业应当最大限度地采用可观察的输入值，并对类似的情况采用一致的估计方法”（第二十一条）。个人理解，对于此类不单独出售的服务而言，采用成本加成法可能是比较合适的选择。